【裁判字號】    90,交上易,569
【裁判日期】    900531
【裁判案由】    過失傷害
【裁判全文】
臺灣高等法院臺南分院刑事判決          九十年度交上易字第五六九號  Ａ
      上  訴  人
      即  被  告  甲  ○  ○
右上訴人因過失傷害案件，不服臺灣臺南地方法院八十九年度交易字第六二二號中華
民國九十年二月二十六日第一審判決（起訴案號：臺灣臺南地方法院檢察署八十九年
度偵字第一０二０三號），提起上訴，本院判決如左：
      主      文
上訴駁回。
      事      實
一、甲○○於民國（下同）八十九年二月二十七日十九時十分許，駕駛車牌號碼Ｃ９
    －４０７１號自用小客車，由台南縣安定鄉港口村往善化鎮方向行駛，途經台南
    縣安定鄉中榮村七十二之一號前，應注意該路段行車速度不得超過時速四十公里
    ，而依當時情形，又無不能注意之情事，竟疏於注意，以時速五十餘公里之速度
    行駛，適被害人乙○○騎乘車牌號碼ＭＳＭ－６９９號機車，由台南縣安定鄉中
    村七十二之一號旁巷道穿越道路，甲○○剎避不及，撞及乙○○所騎機車，乙○
    ○人車倒地，因而受有左手撓骨骨折瘀腫、左手腕及左膝挫傷併瘀腫、左股骨龜
    裂性骨折等傷害。
二、案經乙○○訴由台南縣警察局善化分局報請台灣台南地方法院檢察署檢察官偵查
    起訴。
      理      由
一、訊據被告甲○○對於右揭時地駕車肇事之事實坦承不諱，並自認其有過失，核與
    告訴人乙○○指訴之情節相符，並有道路交通事故調查報告表（一）、（二）各
    一紙、現場相片五幀在卷可資佐證，被害人乙○○因而受有事實欄記載之傷害，
    亦有卷斷證明書紙在卷可稽。復按汽車行駛時，不得超越限速規定，駕駛人並應
    注意車前狀況，並隨時採取必要之安全措施，又行車速度，在市區道路，時速不
    得超過四十公里，道路交通安全規則第九十四條第三項、第九三條第一項第一款
    前段分別定有明文，，被告於右揭時地駕駛車輛，應注意能注意而不注意上開規
    定，以致肇事，被告之行為自有過失，況本件經送台灣省台南區車輛行車事故鑑
    定委員會鑑定結果，亦認被告行經岔路口超速行駛，疏未注意車前狀況撞擊路中
    機車為肇事主因，有該委員會八十九年十二月一日南鑑字第八九一四四０號鑑定
    意見書存卷可憑，益證被告確有重大過失。雖被害人乙○○於本件車禍之發生亦
    稍有疏失，但既由於被告之過失併合而為危害發生之原因，被告之刑責，當不能
    因此抵免，僅可供量刑之斟酌而已。被告過失行為與告訴人之傷害間復具有相當
    因果關係，事證明確，被告犯行堪以認定。
二、被告之過失致告訴人受傷害，所為係犯刑法第二百八十四條第一項前段之過失致
    傷害罪。原審以被告罪證明確，因予適用刑法第二百八十四條第一項前段、第四
    十一條第一項前段、罰金罰鍰提高標準條例第一條前段，並審酌被告本次過失之
    程度，及犯罪後之態度等一切情狀，量處被告有期徒刑四月，並諭知易科罰金的
    折算標準。本院經核原判決認事用法，並無不合，量刑亦稱妥適。被告上訴意旨
    ，指摘原判決量刑過重，為無理由，應予駁回。
據上論結，應依刑事訴訟法第三百六十八條，判決如主文。
本案經檢察官羅清溪到庭執行職務。
中    華    民    國      九十      年      五      月      三十一      日
                                  臺灣高等法院臺南分院刑事第四庭
                                      審判長法官  陳    義    仲
                                            法官  宋    明    蒼
                                            法官  蔡    崇    義
右正本證明與原本無異。
不得上訴。
                                      法院書記官  李    育    儒
中    華    民    國      九十      年      六      月        四    日
附錄本案論罪科刑法條全文：
刑法第二百八十四條第一項：
因過失傷害人者，處六月以下有期徒刑、拘役或五百元以下罰金，致重傷者，處一年
以下有期徒刑、拘役或五百元以下罰金。


司法院資訊處製作；財團法人民間司法改革基金會備份。
